臺灣新竹地方法院刑事判決　　　　　　　 94年度易字第540號
公　訴　人　臺灣新竹地方法院檢察署檢察官
被　　　告　甲○○
上列被告因竊盜案件，經檢察官提起公訴（九十四年度偵字第三
三三○號），本院裁定以簡式審判程序審理，判決如下：
    主  文
甲○○連續攜帶兇器竊盜，累犯，處有期徒刑玖月。
扣案之機車鑰匙貳支，均沒收。
    事  實
一、甲○○曾於民國九十二年間因二次竊盜案件，經本院分別判
    處有期徒刑三月、六月，定應執行有期徒刑八月確定，於九
    十三年三月八日執行完畢，仍不知悔改，竟因缺乏交通工具
    使用，基於意圖為自己不法所有之概括犯意，連續先於九十
    四年五月八日晚上六時許，行經新竹市○○路二七三號前，
    見乙○○所有之車號ＦＮ九─二七九號機車停在路邊無人看
    管，乘無人注意之際，以其所有之機車鑰匙插入電源開關後
    ，扭轉鑰匙開啟電源之方式，竊取上開機車，得手後，將機
    車車牌丟在路邊，機車則供自己為交通工具使用。再於同年
    五月十日凌晨二時許，在新竹市○○路○段一○三巷口，見
    郭  女所有，交給丁○○使用之車號ＨＩＩ─二七二號機車
    停在路邊無人看管（該部機車，於九十年間某日，在新竹市
    ○○路○段某處遭竊），乘無人注意之際，攜帶原本放在其
    竊得之車號ＦＮ九─二七九號機車內，長約十公分，客觀上
    足以對人之生命、身體構成威脅，可供兇器使用之扳手一支
    ，以該支扳手鬆開固定機車車牌之螺絲後，將車牌拔下之方
    式，竊取ＨＩＩ─二七二號車牌一面，得手後，將竊得之車
    牌改懸掛在所竊得之機車上，用以逃避警方追緝。嗣其於九
    十四年六月十三日晚上十一時許，騎乘懸掛ＨＩＩ─二七二
    號車牌之上開機車行經新竹縣新豐鄉省道台十五線六十三公
    里處時，因另案通緝而為警方逮捕，警方遂另查知其竊盜上
    開機車及車牌之犯行，並扣得機車鑰匙二支。
二、案經桃園縣警察局楊梅分局報請臺灣新竹地方法院檢察署檢
    察官偵查起訴。
    理  由
一、被告甲○○所犯竊盜罪，非為死刑、無期徒刑、最輕本刑為
    三年以上有期徒刑之罪或高等法院管轄第一審案件，其於準
    備程序進行中先就被訴事實為有罪之陳述，本院認為合於刑
    事訴訟法第二百七十三條之一第一項之規定，經裁定進行簡
    式審判程序，先予敘明。
二、上述事實，業經被告甲○○於警訊、偵查中及本院審理時坦
    白承認，核與被害人乙○○、丙○○、丁○○分別供述車號
    ＦＮ九─二七九號機車及ＨＩＩ─二七二號車牌遭竊之情節
    大致相符，並有車輛竊盜資料個別查詢報表、車籍作業系統
    查詢認可資料、桃園縣政府車輛、車牌尋獲電腦輸入單各一
    紙、被害人乙○○及丙○○出具之贓物領據單共二紙及扣案
    之機車鑰匙二支在卷可資佐證，足見被告之自白與事實相符
    ，可以採信。又被告竊取ＨＩＩ─二七二號車牌時，該車牌
    係懸掛在機車上一節，業經被告供陳明確，是依該等客觀事
    實，一般人均能知悉該部機車應是有人使用，而無誤認係遭
    人遺棄之無主物，被告對此亦應知悉甚詳。再竊盜罪所規範
    之竊取行為，係因竊取行為破壞原持有支配關係，並建立新
    的持有支配關係，持有人對所持有之物有支配力是合法抑非
    法取得，不影響對物之持有支配關係，因此持有人非法持有
    取得之支配關係，亦可對之加以破壞而成立竊盜行為，本件
    車牌雖已離被害人丙○○或丁○○所持有，但事實上仍在竊
    賊所管領持有中，被告竊盜上開車牌，仍構成竊盜罪無誤。
    綜上所述，事證明確，被告竊盜之犯行應可認定。
三、按刑法第三百二十一條第一項第三款之攜帶兇器竊盜罪，係
    以行為人攜帶兇器竊盜為加重條件，此所謂兇器，其種類並
    無限制，凡客觀上足以對人之生命、身體構成威脅，具有危
    險性之兇器均屬之，本件被告持以行竊之扳手長約十公分，
    足以鬆開固定車牌之螺絲，足見該支扳手質地堅硬，持之毆
    擊，足以對人之生命、身體構成威脅，為兇器之一種。故核
    被告竊盜車號ＦＮ九─二七九號機車之行為，係犯刑法第三
    百二十條第一項之普通竊盜罪。其攜帶扳手竊取ＨＩＩ─二
    七二號車牌之行為，係犯刑法第三百二十一條第一項第三款
    之攜帶兇器竊盜罪。其先後二次竊盜之行為，時間緊接，觸
    犯基本構成要件相同之罪名，顯係基於概括犯意反覆為之，
    為連續犯，應從一情節較重之攜帶兇器竊盜罪處斷，並加重
    其刑。其曾於九十二年間因二次竊盜案件，經本院分別判處
    有期徒刑三月、六月，定應執行有期徒刑八月確定，於九十
    三年三月八日執行完畢，有臺灣新竹地方法院檢察署刑案資
    料查註紀錄表及高等法院被告前案紀錄表各一份在卷可供參
    考，其受有期徒刑之執行完畢後，五年以內再犯有期徒刑以
    上刑之本罪，為累犯，應依刑法第四十七條之規定加重其刑
    ，併遞加重之。爰審酌被告曾有竊盜及違反毒品危害防制條
    例前科之素行、竊取他人機車與車牌，供為交通工具及逃避
    警方追緝之犯罪動機與目的、持兇器行竊之手段危害性較大
    、所得財物價值不高，造成被害人之損失不大及坦認犯行之
    犯罪後態度等一切情狀，量處如主文所示之刑。扣押在案之
    機車鑰匙二支，均為被告所有，供本件竊盜機車犯行所用之
    物，業經被告供明在卷，均應依刑法第三十八條第一項第二
    款之規定宣告沒收。至被告持以行竊機車車牌所用之扳手一
    支，係原本放在車號ＦＮ九─二七九號機車內，非被告所有
    之物，業經被告供明在卷，爰不併予宣告沒收。
據上論斷，應依刑事訴訟法第二百七十三條之一、第二百九十九
條第一項前段，刑法第五十六條、第三百二十一條第一項第三款
、第四十七條、第三十八條第一項第二款，判決如主文。
本案經檢察官傅伊君到庭執行職務
中　　華　　民　　國　九十四　年　　九　　月　二十七　日
                  刑事第六庭    法　官　林昌義
以上正本證明與原本無異。
如不服本判決，應於判決送達後10日內向本院提出上訴狀 (應附
繕本 )，上訴於臺灣高等法院。
中　　華　　民　　國　九十四　年　　九　　月　二十七　日
                                書記官  江靜玲
附錄本判決論罪科刑法條全文：
刑法第三百二十一條：
犯竊盜罪而有左列情形之一者，處六月以上、五年以下有期徒刑
：
一  於夜間侵入住宅或有人居住之建築物、船艦或隱匿其內而犯之
    者。
二  毀越門扇、牆垣或其他安全設備而犯之者。
三  攜帶兇器而犯之者。
四  結夥三人以上而犯之者。
五  乘火災、水災或其他災害之際而犯之者。
六  在車站或埠頭而犯之者。
前項之未遂犯罰之。
